臺灣臺東地方法院刑事判決　　　　　　　 100年度訴字第51號
公　訴　人　臺灣臺東地方法院檢察署檢察官
被　　　告　陳興　原名「陳.
上列被告因違反槍砲彈藥刀械管制條例案件，經檢察官提起公訴
（99年度偵字第2504號），本院依簡式審判程序審理判決如下：
    主    文
陳興寄藏具有殺傷力之子彈，處有期徒刑肆月，併科罰金新臺
幣壹萬元，有期徒刑如易科罰金，罰金如易服勞役，均以新臺幣
壹仟元折算壹日。另案扣押之有殺傷力之九釐米制式子彈貳顆均
沒收。
    犯罪事實
一、陳興（原名「陳科興」，民國88年3月18日更名）明知非
    經中央主管機關內政部許可，不得寄藏、持有具有殺傷力之
    子彈，竟於99年4月間之某日某時許，在其位於臺東縣臺東
    市○○路○段86號之住處內，受真實姓名年籍不詳之成年男
    子之託，收受具殺傷力之口徑9mm制式子彈3顆，並藏放於置
    於其上開住處後院內之工具箱內，代為保管之。嗣於99年6
    月間某日某時許，在臺東縣臺東市○○路某麵攤外，將上開
    制式子彈3顆借予戴善計，並約定1星期後返還。約一星期後
    之某日，陳興在臺東縣臺東市○○街40號1樓外，本欲向
    戴善計依約取回上開子彈3顆，然其2人變更上開約定，而將
    上開子彈3顆作為陳興向戴善計購買約0.1公克甲基安非他
    命之抵押品（戴善計所涉寄藏子彈及販賣第二級毒品部分，
    均另經本院以99年度重訴字第11號判決確定）。嗣於99年10
    月6日下午1時50分許，經警持本院核發之搜索票，在戴善計
    位於臺東縣臺東市○○街40號6樓之2住處執行搜索，扣得陳
    興交付予戴善計之前開口徑9mm制式子彈3顆（其中1顆已
    於送鑑時試射擊發），而查悉上情。
二、案經臺灣臺東地方法院檢察署檢察官自動檢舉偵查起訴。
    理    由
一、據以論罪之證據名稱：
（一）被告陳興於警詢、檢察官偵訊、本院準備程序及審理時
      之自白。
（二）證人戴善計於警詢、檢察官偵訊中之證詞。
（三）臺東縣警察局刑警大隊搜索扣押筆錄暨扣押物品目錄表1
      份，內政部警政署刑事警察局99年10月26日刑鑑字第0990
      143395號鑑定書1份。
（四）另案〈本院99年度重訴字第11號〉扣押之制式子彈3顆（
      其中1顆業經鑑定時試射擊發）。
（五）綜上各節相互佐證，被告自白核與事實相符，應堪採信，
      本件事證明確，被告犯行堪以認定，應予依法論科。另被
      告固稱上開制式子彈3顆乃案外人許榮樺所交付託管等語
      ，然此節為證人許榮樺所否定（見第2504號偵查卷第30、
      31頁）。此外，本院亦查無其他證據可佐被告所證斯情，
      自無可以其單一之陳述，遽認其所陳屬實。從而，此部分
      事實，認定如犯罪事實欄所載，特此敘明。
二、論罪與量刑：
    按槍砲彈藥刀械管制條例第12條第4項所謂之寄藏，係指受
    人委託代為保管之意。本案被告陳興係受真實姓名年籍不
    詳之成年男子委託藏放保管子彈，乃係受寄代藏。核被告上
    開所為，係犯槍砲彈藥刀械管制條例第12條第4項之未經許
    可寄藏子彈罪。被告寄藏上開子彈後持有該等子彈之行為，
    乃受寄藏之當然結果，不另論罪。爰審酌被告無視於法律之
    禁止而未經許可持有上開具殺傷力之子彈3顆，對於社會安
    寧秩序非無危害，及其持有之數量、時間，幸未持以犯罪，
    及犯後已知坦承犯行，態度良好，顯知悔悟，其智識程度、
    生活狀況（高職畢業，受僱於食品行製作豆腐，未婚，父母
    離異，與父親、爺爺、奶奶同住）等一切情狀，量處如主文
    所示之刑，併諭知有期徒刑如易科罰金、罰金如易服勞役之
    折算標準。又按子彈未經許可，不得無故持有，固屬於刑法
    第38條第1項第1款之違禁物，然子彈如經試射擊發，剩餘彈
    殼、彈頭，因不再具有子彈之功能，已非違禁物（最高法院
    90年度臺上字第6086號判決意旨參照）。查被告陳興交付
    予戴善計之上開口徑9mm制式子彈3顆，另案（本院99年度重
    訴字第11號）扣押後，經送內政部警政署刑事警察局取用其
    中子彈1顆，以試射法鑑定結果，認具殺傷力，係違禁物，
    自應就所餘有殺傷力之子彈2顆，依刑法第38條第1項第1款
    之規定宣告沒收（上開制式子彈2顆，雖另經本院以99年度
    重訴字第11號宣告沒收〈見本院卷第32-36頁所附該另案刑
    事判決〉，然該子彈2顆尚未經執行檢察官執行沒收程序〈
    見本院卷第37頁所附電話紀錄表〉，上開子彈2顆既尚存在
    ，且為違禁物，自應依前揭規定沒收之）。至於上開業經鑑
    定試射之制式子彈1顆，因試射後之子彈已不具有子彈之完
    整結構，且已失去其效能，而不具殺傷力，爰不併予宣告沒
    收。
三、應適用之法條：
    依刑事訴訟法第273條之1第1項、第299條第1項前段、第310
    條之1、第454條，槍砲彈藥刀械管制條例第12條第4項，刑
    法第11條前段、第41條第1項前段、第42條第3項、第38條第
    1項第1款，判決如主文。
本案經檢察官許慧珍到庭執行職務
中    華    民    國   100    年    5     月    23    日
                   刑事第四庭   法  官  盧亨龍
以上正本證明與原本無異。
如不服本判決應於收受送達後10日內向本院提出上訴書狀，並應
敘述具體理由；其未敘述上訴理由者，應於上訴期間屆滿後20日
內向本院補提理由書（均須按他造當事人之人數附繕本）。「切
勿逕送上級法院」。告訴人或被害人對於本判決如有不服，請書
具不服之理由狀，請求檢察官上訴者，其上訴期間之計算係以檢
察官收受判決正本之日期為準。
                                書記官  張俊良
中    華    民    國   100    年    5     月    23    日
附錄本案論罪科刑法條全文：
槍砲彈藥刀械管制條例第12條第4項
未經許可，持有、寄藏或意圖販賣而陳列子彈者，處5年以下有
期徒刑，併科新台幣300萬元以下罰金。